---
title: ''
output:
  html_document:
    toc: true
    toc_float:
      smooth_scroll: false
      collapsed: false
    toc_depth: 3
    df_print: paged
    css: estilo.css
    #code_folding: hide
---

```{r setup, include=FALSE,}
knitr::opts_chunk$set(echo = TRUE,
                      eval = FALSE)
```

<br>

# **Fundamentos de programación**

## VPL {.tabset .tabset-pills}

### Semana 00

- 0.01 Aprender a programar es simple.
```{r,eval=FALSE}
print ("Hola mundo")
```

- 0.02 Volumen de la esfera.
```{r, eval=FALSE}
radio = int(input ("Radio"))
volumen = (radio**3) * 3.14 * (4/3)
print ("%.2f"% volumen)
```

- 0.03 Hipotenusa de un triángulo rectángulo.
```{r,eval=FALSE}
c1 = int(input (""))
c2 = int(input (""))
h = ((c1**2)+(c2**2))**(1/2)
print ("%.1f"% h)
```

- 0.04 Área de un cilindro.
```{r,eval=FALSE}
h = int(input ("altura: "))
r = int(input ("radio : "))
A = 2 * 3.14 * r * (h + r)
print ("%.2f"% A)
```

- 0.05 Promedio de notas.
```{r,eval=FALSE}
a = float(input ("1:"))
b = float(input ("2:"))
c = float(input ("3:"))
d = float(input ("4:"))
e = float(input ("5:"))
p = (a+b+c+d+e)/5
print("%.1f"% p)
```

- 0.06 Distancia entre dos puntos.
```{r}
x1 = float(input (""))
y1 = float(input (""))
x2 = float(input (""))
y2 = float(input (""))
d = (((x2-x1)**2)+((y2-y1)**2))**(1/2)
print ("%.2f"% d)
```

- 0.07 Transformar una lista.
```{r}
v1 = input ("")
v2 = input ("")
v3 = input ("")
l1 = [v3,v1,v2,v3,v1,v2,v3]
print (l1)
```

- 0.08 Diferencia de áreas.
```{r}
l1 = int(input (""))
l2 = int(input (""))
a1 = l1**2
a2 = l2**2
d = a1-a2
l = [a1,a2,d]
print (l)
```

- 0.09 Promedio de una lista.
```{r}
a = float(input (""))
v1 = 83+a
v2 = 45+a
v3 = 64+a
b1 = round (v1, 2)
b2 = round (v2, 2)
b3 = round (v3, 2)
l = [b1,b2,b3]
p = (v1+v2+v3)/3
q = round (p, 2)
l2 = l + [q]
print (l2)
```

- 0.10 Promedio de notas de un trabajo.
```{r}
a = float(input (""))
b = float(input (""))
c = float(input (""))
d = float(input (""))
e = float(input (""))
l1 = [a,b,c,d,e]
p = (a+b+c+d+e)/5
q = round (p,2)
l2 = l1 + [q]
print(l2)
```

- 0.11 Transformar un diccionario de datos.
```{r}
o1 = input ("")
v1 = input ("")
o2 = input ("")
v2 = input ("")
d = {o1:v1,o2:v2}
print (o2, d [o2])
```

### Semana 01
- 1.00 Producción de camisas.
```{r}
a = int(input (""))
b = int(input (""))
c = a*b
d = a*20000     
e = c - d
print (e)
```

- 1.01 Calcular propina.
```{r}
a = float(input (""))
b = float(input (""))
c = (a*b)/100
d = round (c,2)
print (d)
```

- 1.02 Consumo de combustible.
```{r}
a = float(input (""))
b = float(input (""))
c = (3*b)+(0.02*a*b) 
d = round (c,2)
print (d)
```

- 1.03 Lote de puertas.
```{r}
a = int (input (""))
d = 0.014*a*180000
print (d)
```

- 1.04 Costo consumo de agua.
```{r}
a = int (input (""))
b = round(((a*45.6*1000)/12),2)
print (b)
```

- 1.05 Tiempos en procesos de producción.
```{r}
a = int (input (""))
b = [(a*420),(int((a*420)/(4*a)))]
print (b)
```

- 1.06 Factura de compra.
```{r}
i = float (input (""))
com = int (100000)
beb = int (30000)
icom = round ((i*com),2)
ibeb = round ((i*beb),2)
tsi = com + beb
ti = ibeb +icom
t = tsi+ti
dic = {"comida":[com,icom],"bebida":[beb,ibeb]}
print ("costo impuestos")
print (com, icom)
print (beb,ibeb)
print (tsi,ti)
print ("total a pagar:", t)
```

- 1.07 Aporte por apartamento.
```{r}
a = float (input(""))
b = a/13
c = [[101,5,round((b*5),2)],[201,1,round((b),2)],[301,3,round((b*3),2)],[401,4,round((b*4),2)]]
print (c[0])
print (c[1])
print (c[2])
print (c[3])
```

- 1.08 Promedio consumo de agua.
```{r}
a = int (input(""))
p = round ((((a*20)+(a*10)+(a*14))/3),2)
print ("casa metroscubicos costo")
print ("casa101",20,(a*20))
print ("casa106",10,(a*10))
print ("casa102",14,(a*14))
print ("promedio", p)
```

### Semana 02

- 2.00 Identificar el tipo de dato.
```{r}
a =  int (input (""))
b =  float (input (""))
c =  input ("")
print ("Numero entero", a)
print ("Numero real", b)
print ("BooLeano", c)
```

- 2.01 Identificar el número mayor.
```{r}
a = int (input(""))
b = int (input(""))
if (a > b):
    print (True)
else:
    print (False) 
```

- 2.02 Identificar máximo, mínimo, y valor absoluto.
```{r}
a = int (input (""))
b = int (input (""))
c = int (input (""))
d = [a,b,c]
e = max (d)
f = min (d)
g = abs (c)
print (e)
print (f)
print (g)
```

- 2.03 Áreas de triángulos.
```{r}
a = eval (input(""))
for b in a: 
   print (b)
   b[2] = (b[0]*b[1])/2
   print (b)
```

- 2.04 Volúmenes de pirámides.
```{r}
a = eval (input(""))
b = (((a[0])**2)*(a[1]))/3
b =  round (b,2)
a.append(b) 
print (a)
```

- 2.05 Intereses anuales.
```{r}
a = int (input(""))
if (a > 10000000):
    print (a*0.1)
else:
    print(0)
```

- 2.06 Aprobar o no una asignatura.
```{r}
a = float (input(""))
b = float (input(""))
c = float (input(""))
d = (a+b+c)/3
if (d>=3.0):
    print ("aprobado")
else:
    print ("no aprobado")
```

- 2.07 Descuentos en librería.
```{r}
a = int (input(""))
b = str (input(""))
if (b == "estudiante"):
    print (a*0.9)
elif b == "profesor" :
    print (a*0.8)
else:
    print (a)
```

- 2.08 Clasificar por índice de masa corporal (IMC).
```{r}
a = int (input(""))
if (a<18):
    print ("bajo peso")
elif (a>25):
    print ("sobrepeso")
else:
    print ("peso normal")
```

- 2.09 Crear una calculadora.
```{r}
a = str (input(""))
b = int (input(""))
c = int (input(""))
if (a == "suma"):
    d = (b+c)
    d = round (d,2)
    print (d)
elif (a == "resta"):
    e = (b-c)
    e = round (e,2)
    print (e)
elif (a == "multiplicacion" ):
    f = (b*c)
    f = round (f,2)
    print (f)
elif (a == "division"):
    g = (b/c)
    g = round (g,2)
    print (g)
```

- 2.10 Verificar si un número es capicúa.
```{r}
a = int (input(""))
a = str (a)
if (a==a[::-1]):
    print ("es capicua")
else:
    print ("no es capicua")
```

- 2.11 Formación y clasificación de triángulos.
```{r}
a = int (input(""))
b = int (input(""))
c = int (input(""))
if (a+b)<c or (b+c)<a or (c+a)<b:
    print ("no se puede formar triangulo")
elif (a == b and b == c):
    print ("equilatero")
elif (a == b) or (b == c) or (c == a) :
    print ("isosceles")
else:
    print ("escaleno")
```

- 2.12 Clasificar números.
```{r}
a = int (input(""))
b = int (input(""))
c = int (input(""))
if (a==b==c):
    print ("iguales")
elif (a>b) and (a>c):
    print (a)
elif (b>a) and (b>c):
    print (b)
elif (c>b) and (c>a):
    print (c)
if (a%2 == 0):
    print (a)
if (b%2 == 0):
    print (b)
if (c%2 == 0):
    print (c)
```

### Semana 03

- 3.00 Generar una serie de números.
```{r}
a = int (input(""))
for i in range(0, a+1):
    print(i)
    print(i**2)
```

- 3.01 Modificar listas.
```{r}
a = eval (input(""))
bc = str (input(""))
c = int (input(""))
a[0] = bc
a.append (c)
print(a)
```

- 3.02 Par o impar.
```{r}
a = int (input(""))
if (a%2 == 0):
    print ("par")
    if (a%4 == 0):
       print ("cuatro")
    if (a%6 == 0):
       print ("seis")
else:
    print ("impar")
```

- 3.03 Comparar números.
```{r}
a = int (input(""))
b = int (input(""))
if (a == b):
    if(a%2 == 0) and (b%2 == 0):
        c = (a**2)+(b**2)
        print (c)
    else:
        d = (a*b)
        print (d)
else:
    if (a <= b):
        print(a)
    else:
        print (b)
```

- 3.04 Nota definitiva.
```{r}
a = float (input(""))
b = float (input(""))
if (a >= 3 and b >= 3):
    print (round(((a+b)/2),1))
else:
    if (a>b):
        a = a*0.25
        b = b*0.75
        print (round((a+b),1))
    else:
        a = a*0.75
        b = b*0.25
        print (round((a+b),1))
```

- 3.05 Escalas de un avión.
```{r}
a = int (input(""))
b = str (input(""))
if (b == "si"):
    if (a < 1000):
        print(1)
    if (a > 3000):
        print(3)
    else:
        print(2)
if (b == "no"):
    if (a < 600):
        print(0)
    if (a > 1800):
        print(2)
    else:
        print(1)
```

- 3.06 Recomendación de viaje.
```{r}
a = str (input(""))
b = int (input(""))
if (a == "si"):
    if (b > 25):
        print ("Cartagena,Colombia")
    else:
        print ("Penco,Chile")
else:
    if (b > 25):
        print ("Las vegas,USA")
    else:
        print ("Zurich,Suiza") 
```

- 3.07 Mensualidad de gimnasio.
```{r}
a = int (input(""))
b = int (input(""))
if (a == 1):
    if (b <= 3):
        print (100000)
    if (b >= 6):
        print (60000)
    else:
        print (80000)
if (a == 2):
    if (b <= 3):
        print (120000)
    if (b >= 6):
        print (80000)
    else:
        print (100000)
if (a == 3):
    if (b <= 3):
        print (160000)
    if (b >= 6):
        print (120000)
    else:
        print (140000)
else:
    print (200000)
```

- 3.08 Verificar si un número es primo.
```{r}
a = int (input(""))
cont=0
for i in range (1,a+1):
    if (a%i == 0):
        cont+=1 #verifica uno a uno si cumple
if (cont > 2):
    print ("no primo")
else:
    print ("primo")
```

- 3.09 Calcular el factorial de un número.
```{r}
a = int (input(""))
acu=1
for i in range (1,a+1):
    acu*=i
print (acu)
```

- 3.10 Múltiplos de cinco.
```{r}
c = 0
a = int (input(""))
b = int (input(""))
if (a>b):
    for i in range (b,a+1,1):
        if (i%5 == 0):
            c+=1
            print (i)
if (b>a):
    for j in range (a,b+1,1):
        if (j%5 == 0):
            c+=1
            print (j)
print (c)
```

- 3.11 Iteraciones con listas.
```{r}
a = eval (input(""))
s = 0
m = 1
for i in a:
    if (i%2 == 0):
        s+=i
    else:
        m*=i
print (s)
print (m)
```


### Semana 04

- 4.00 Mi primera función.
```{r}
def sumas (x,y,z):
    s = x+y-z
    print (s)
    return sumas
a =int (input(""))
b =int (input(""))
c =int (input(""))
sumas (a, b, c)
```

- 4.01 Área superficial de un cubo.
```{r}
def ases(x):
    c = 6*(x**2)
    print (c)
    return ases
a = int (input(""))
ases(a)
```

- 4.02 Volumen de un tanque cilíndrico.
```{r}
def vol (x,y):
    c = x/2
    calc = 3.14*(c**2)*y
    print (calc)
    return vol
a = float (input(""))
b = float (input(""))
vol (a, b)
```

- 4.03 Índice de masa corporal.
```{r}
def imc (x,y):
    calc = x/(y**2)
    print (round (calc,2))
    return imc
a = float (input(""))
b = float (input(""))
imc (a,b)
```

- 4.04 Costo de vuelo.
```{r}
def cpv (x,y,z):
    calc = (x + y)*z
    print (calc)
    return cpv
a = int (input(""))
b = int (input(""))
c = int (input(""))
cpv (a, b ,c )
```


### Semana 05

- 5.00 Suma de cuadrados.
```{r}
nom = str(input(""))
arc = open(nom,"r")
a = int (arc.readline())
c1 = a**2
b = int (arc.readline())
c2 = b**2
print (c1+c2)
```

- 5.01 Crear listas a partir de datos de un archivo.
```{r}
l1 = []
l2 = []
nom = str (input(""))
arc = open(nom,"r")
a = int (arc.readline())
ca1 = a**(1/2)
ca2 = a**2
l1.append(a)
l1.append("%.2f"% ca1)
l1.append(ca2)
b = int (arc.readline())
cb1 = b**(1/2)
cb2 = b**2
l2.append(b)
l2.append("%.2f"%cb1)
l2.append(cb2)
print (l1)
print (l2)
```

- 5.02 Diámetro de un círculo.
```{r}
nom  = str(input(""))
arch = open(nom,"r")
a = int (arch.readline())
calc = a/3.14
print (round(calc,2))
```

- 5.03 Pendiente entre dos puntos.
```{r}
nom = str (input(""))
arch = open (nom,"r")
a = eval (arch.readline())
b = eval (arch.readline())
calc1 = b[1] - a[1]
calc2 = b[0] - a[0]
print (round((calc1/calc2),2))
```

- 5.04 Promedio de listas.
```{r}
nom = str (input(""))
arch = open(nom,"r")
a = eval(arch.readline())
b = eval(arch.readline())
calc1 = (a[0]+a[1]+a[2])/3
calc2 = (b[0]+b[1]+b[2])/3
print (round(calc1,2))
print (round(calc2,2))
```

- 5.05 Volumen de esfera y cubo.
```{r}
nom = str (input(""))
arch = open (nom,"r")
s = 0
a = eval (arch.readline())
for i in a:
    if (i%2==0):
        calc1 = i**3
        print(round(calc1,2))
    else:
        calc2 = (i**3)*(4/3)*(3.14)
        print(round(calc2,2))
```

- 5.06 Números perfectos.
```{r}
a = int (input(""))
s = 0
for i in range(1,a):
    if (a%i==0):
        s+=i
if (s==a):
    print("perfecto")
else:
    print ("no perfecto")
```

- 5.07 Suma de cosenos.
```{r}
import math
a = int (input(""))
s = 0
while (a >= 0):
    s+=math.cos(a)
    a = int (input(""))
print(round(s,2))
```

- 5.08 Áreas de triángulos.
```{r}
a = eval (input(""))
s = 0
while (a[0]>0 and a[1]>0):
    clac1 = (a[0]*a[1])/2
    print (round(clac1,2))
    a = eval (input(""))
```

- 5.09 Ganancia promedio en ventas.
```{r}
a = int (input(""))
c = 0
ac = 0
while (a > 0):
    calc = a*5000
    c = c+1
    ac = ac + calc
    a = int (input(""))
print (round((ac/c),2))
```

### Semana 06

- 6.00 Manejo de textos.
```{r}
a = input("")
b = input("")
if (a.isalpha()== False) or (b.isalpha()== False):
    print("Error")
else:
    a = a.upper()
    b = b.upper()
    print(a+b[0:len(b)-1])
```

- 6.01 Área de figuras.
```{r}
a= input("")
if a == "triangulo":
    b = float(input(""))
    c = float(input(""))
    ar = (b*c)/2.0
    print(round(ar,2))
elif a == "circulo":
    b = float(input(""))
    ar = (3.1416)*(b**2)
    print(round(ar,2))
elif a == "cuadrado":
    b = float(input(""))
    ar = b**2
    print(int(ar))
elif a == "rectangulo":
    b = float(input(""))
    c = float(input(""))
    ar = (b*c)
    print(int(ar))
else:
    print("error")
```

- 6.02 Identificar tipo de letra.
```{r}
c = input("")
if c == "a" or c == "e" or c == "i" or c == "o" or c == "u":
    print("es vocal")
else:
    print("no es vocal")
```

- 6.03 Actividades del día.
```{r}
a = int(input(""))
b = input("")
if 7<= a <=11:
    if b == "lluvioso":
        print("leer")
    elif b == "soleado":
        print("piscina")
elif 12<= a <=19:
    if b == "lluvioso":
        print("video juegos")
    elif b == "soleado":
        print("deporte")
else:
    print("dormir")
```

- 6.04 Calcular ganancia de inmobiliaria.
```{r}
a = int(input(""))
b = input("")
if b =="alquiler":
    c = a*1000
    print(c)
elif b == "venta":
    if a > 100:
        c = a*100000
        print(c)
    else:
        c = a*50000
        print(c)
```

- 6.05 Costo del transporte.
```{r}
a= int(input(""))
b = input("")
if b == "bus":
    print(2000)
elif b =="bicicleta":
    print(0)
elif b =="taxi":
    if a <3500:
        print(4600)
    else:
        c = a-3500
        d = 4600 + c
        print (d)
```

- 6.06 Costo de llantas.
```{r}
a=  input("")
b = int(input(""))
valor = 0
if a == "camioneta":
    calc = b*200000.0
    if b > 2:
        calc=calc*(0.7)
        print (int(calc))
    else:
        print(int(calc))
if a == "automovil":
    calc = b*150000.0
    if b > 2:
        calc=calc*(0.7)
        print (calc)
    else:
        print(calc)
if a == "cuatrimoto":
    calc = b*120000.0
    if b > 2:
        calc=calc*(0.7)
        print (calc)
    else:
        print(calc)
if a == "moto":
    calc = b*100000.0
    if b > 2:
        calc=calc*(0.7)
        print (calc)
    else:
        print(calc)
if a == "bicicleta":
    calc = b*50000.0
    if b > 2:
        calc=calc*(0.7)
        print (calc)
    else:
        print(int(calc))
```

- 6.07 Contaminación por vehículo.
```{r}
nom = input("")
arc = open(nom,"r")
li = arc.readlines()
gas = 0.0
dis = 0.0
for i in range(0,len(li),2):
    a = li[i].strip("\n")
    b = float(li[i+1])
    if a == "diesel":
        dis+=b*(26.1)
    elif a =="gasolina":
        gas+=b*(23.0)
print(round(dis,1))
print(int(gas))
```


### Semana 07

- 7.00 Promedio de filas de una matriz cuadrada
```{r}
import numpy as np
a = eval(input(""))
c = np.mean(a, axis =1)
d = np.round(c,2).tolist()
print(d)
```

- 7.01 Nota promedio por asignatura
```{r}
a = eval(input(""))
for i in a:
    sum=0
    a = i[0]
    i = i[1:]
    b = len (i)
    for e in i:
        sum+=e/b
    l.append(sum)
    print(a,round(sum,1))
```

- 7.02 Consumo total de agua en conjunto residencial
```{r}
a = eval(input(""))
sum = 0
for i in a:
    for e in i:
        sum+=e
print(sum)
```

- 7.03 Tiempo en competencia
```{r}
a = eval(input(""))
for i in a:
    a = i[0]
    i = i[1:]
    mini = min(i)
    print(a,mini)
```


- 7.04 Contar números en una matriz 
```{r}
a = int(input(""))
b = eval(input(""))
cont = 0
for i in b:
    for e in i:
        if e < a:
            cont+= 1
print(cont)
```

- 7.05 Tiempos de procesos en una fábrica 
```{r}
a = eval(input(""))
for i in a:
    sum=0
    a= i[0]
    i= i[1:]
    b= len (i)
    for e in i:
        sum+=e/b
    print(a,round(sum,2))
```

- 7.06 Identificar un estudiante
```{r}
a = eval(input(""))
P = a[:]
A = []
for i in range(len(P)):
    for j in range (1,len(P[i])):
        for k in range (j,len(P[i])):
            if P[i][k]<P[i][j]:
                su = P[i][j]
                P[i][j]=P[i][k]
                P[i][k]=su
for i in range (len(P)):
    A.append(P[i][len(P[i])-1])
for i in range (0,len(A)):
    for k in range (i,len(A)):
        if A[k]<A[i]:
            su = A[i]
            A[i]=A[k]
            A[k]=su
for i in range (len(a)):
    if A[len(A)-1] in a[i]:
        print(a[i][0])
        break
```

- 7.07 Control de compras en un supermercado
```{r}
y = eval(input(""))
w = eval(input(""))
for i in range(len(w)):
  for j in range(len(y)):
    if w[i]==y[j]['id']:
      print(y[j]['productos'])
```

- 7.08 Cantidad de pasajeros
```{r}
a = eval (input(""))
sum = 0
for i in a:
    for e in i:
        sum+=e
print(sum)
```

- 7.09 Transpuesta de una matriz 
```{r}
import numpy as np
a = eval(input(""))
b = np.transpose(a)
print(b)
```


### Semana 08

- 8.00 Factorial de un número 
```{r}
#Archivo factorial.py
def fact(x):
    acu = 1
    for i in range (1,x+1):
        acu*=i
    return(acu)

#Archivo main.py
from factorial import fact
a = int(input(""))
b = fact(a)
print(b)
```

- 8.01 Sumatoria
```{r}
#Archivo suma.py
def sumar(x,y):
    sum1 = 0
    res = 0 
    for i in range(x,y+1):
        if i%2 == 0:
            sum1+=i
        else:
            res-=i
    return(sum1,res)
    
#Archivo main.py
from suma import sumar
a = int(input(""))
b = int(input(""))
c = sumar(a,b)
print(c)
```

- 8.02 Equivalencia de divisas
```{r}
#Archivo conversor.py
def conversion(x,y):
    if x =="euro":
        c = y*0.00029
        c =round(c,2)
        return(c,"EUR")
    if x =="dolar":
        c = y*0.00033
        c =round(c,2)
        return(c,"USD")
    if x =="yen":
        c = y*0.0368
        c =round(c,2)
        return(c,"JPY")
    if x =="real":
        c = y*0.0012
        c =round(c,2)
        return(c,"BRL")
        
#Archivo main.py
import conversor
x = str(input(""))
y = int(input(""))
c = conversor.conversion(x,y)
print(c)
```

- 8.03 Diferencia de áreas 
```{r}
#Archivo area.py
def dif(x):
    f = max(x)
    k = min(x)
    s = (f**2)*(3.14)
    l = (k**2)*(3.14)
    p = s-l
    return round(p,2)
    
#Archivo main.py
from area import dif
x = eval(input(""))
z = dif(x)
print(z)
```

- 8.04 Búsqueda de números primos 
```{r}
#Archivo primo.py
def esprimo(x):
    cont=0
    for i in range(1,x+1):
        if (x%i==0):
            cont+=1
    if cont > 2:
        return("False")
    else:
        return("True")

#Archivo main.py
from primo import esprimo
a = eval(input(""))
l = []
for i in a:
    if esprimo(i) == "True":
        l.append(i)
    else:
        while esprimo(i)=="False":
            i+=1
        l.append(i)
print(l)
```

- 8.05 Matriz identidad 
```{r}
import numpy as np
def iden(x):
    a = np.identity(x)
    return(a)

#Archivo main.py
from identidad import iden
a = int(input(""))
b = iden(a)
print(b)
```

- 8.06 Suma de matrices 
```{r}
#Archivo suma.py
import numpy as np
def sumar(x,y):
    x = np.array(x)
    y = np.array(y)
    b = x + y
    return(b)
    
#Archivo main.py
from suma import sumar
a = eval(input(""))
b = eval(input(""))
c = sumar(a,b)
print(c)
```

- 8.07 Determinante de matriz triangular 
```{r}
#Archivo determinante.py
import numpy as np
def det(x):
    b = np.diag(x)
    c = np.prod(b)
    return(c)
    
#Archivo main.py
from determinante import det
a = eval(input(""))
b = det(a)
print(b)
```

- 8.08 Multiplicar una matriz por un escalar 
```{r}
#Archivo escalar.py
import numpy as np
def esc(x,y):
    a = np.multiply(x,y)
    return(a)

#Archivo main.py
from escalar import esc
a = eval(input(""))
b = int(input(""))
c = esc(a,b)
print(c)
```

- 8.09 Producto de matrices
```{r}
#Archivo producto.py
import numpy as np
def prod(x,y):
    a = np.dot(x,y)
    return(a)

#Archivo main.py
from producto import prod
a = eval(input(""))
b = eval(input(""))
w = prod(a,b)
print (w)
```


### Semana 09

- 9.00 Suma de factoriales
```{r}
import math as mt
a = eval(input(""))
b = 0
for i in a:
    a = mt.factorial(i)
    b+=a
print(b)
```

- 9.01 Suma de números primos
```{r}
a = eval(input(""))
l=[]
for i in a:
    b = i[0]
    c = i[1]
    calc = c/b
    if calc>3:
        l.append(100000)
    else:
        l.append(0)
print(l)
```

- 9.02 Multa por consumo de energía
```{r}
a = eval(input(""))
l=[]
for i in a:
    b = i[0]
    c = i[1]
    calc = c/b
    if calc>3:
        l.append(100000)
    else:
        l.append(0)
print(l)
```

- 9.03 Calcular volumen de un cubo
```{r}
import numpy as np
a = eval(input(""))
b = np.multiply(a,(1/3.14))
l = []
for i in b:
    i=round((i**3),2)
    l.append(i)
print(l)
```

- 9.04 Lista de ventas con descuento
```{r}
a=eval(input(""))
l = []
for i in a:
    if i > 300000.0:
        i*=0.6
        l.append(round(i,2))
    elif i<100000.0:
        i*=0.95
        l.append(round(i,2))
    else:
        i*=0.80
        l.append(round(i,2))
print(l)
```

- 9.05 Verificar si se puede hacer descuento a productos
```{r}
a = eval(input(""))
l = []
for i in a:
    if i[1]> 300000.0:
        a = (i[1])*0.80
        b = a - i[0]
        l.append(round(b,2))
    elif i[1] < 100000.0:
        a = (i[1])*0.95
        b = a - i[0]
        l.append(round(b,2))
    else:
        a = (i[1])*0.90
        b = a - i[0]
        l.append(round(b,2))
print(l)
```

- 9.06 Calcular área de un rectángulo
```{r}
def primo(x):
    cont = 0
    for i in range(1,1+x):
        if x%i==0:
            cont+=1
    if cont>2:
        return("no")
    else:
        return("si")
a = int(input(""))
b = a
while True:
    b+=1
    if primo(b)=="si":
        break
d = b*a
print(d)
```

- 9.07 Calcular producto de números en un rango
```{r}
def primo(x):
    cont=0
    for i in range(1,1+x):
        if x%i==0:
            cont+=1
    if cont>2:
        return("no")
    else:
        return("si")
a=int(input(""))
b = a
prod=1
while True:
    b+=1
    if primo(b)=="si":
        break
for i in range(a,b+1):
    prod*=i
print(prod)
```

- 9.08 Calcular promedio de números primos 
```{r}
def primo(x):
    cont=0
    for i in range(1,x+1):
        if x%i==0:
            cont+=1
    if cont>2:
        return("no")
    else:
        return("si")
a = int(input(""))
b = a+1
cont=0
suma = 0
while cont<10:
    if primo(b)=="si":
        cont+=1
        suma+=b
    b+=1
c = suma/10.0
print(round(c,2))
```

- 9.09 Lista de números primos
```{r}
def primo(x):
    cont=0
    for i in range(1,x+1):
        if x%i==0:
            cont+=1
    if cont >2:
        return("no")
    else:
        return("si")
a = int(input(""))
b = a+1
l = []
while True:
    if b%20==0:
        c= b
        break
    b+=1
for i in range(a,c+1):
    if primo(i)=="si":
        l.append(i)
print(l)
```


### Semana 10

- 10.00 Fibonacci
```{r}
a = int(input(""))
c1 = 1
c2 = 0
for i in range(a):
    b=c1+c2
    c2=c1
    c1=b
print(c2)
```

- 10.01 Ordenar una lista de forma ascendente 
```{r}
a = eval(input(""))
b = sorted(a)
print(b)
```

- 10.02 Sumar n terminos de una lista
```{r}
import numpy as np
a = eval(input(""))
b = int (input(""))
c = a[:b]
d = np.sum(c)
print(d)
```

- 10.03 Convertir entero en binario
```{r}
a = int(input(""))
b = bin(a)
c = int(b[2:])
print(c)
```

- 10.04 Máximo común divisor
```{r}
import math as mt
a = int(input(""))
b = int(input(""))
c= mt.gcd(a,b)
print(c)
```

- 10.05 Invertir lista
```{r}
a=eval(input(""))
a.reverse()
print(a)
```

- 10.06 Verificar si es palindromo
```{r}
a = str(input(""))
b = a[::-1]
if a == b:
    print(a)
else:
    print("error")
```

- 10.07 Área del triangulo
```{r}
import numpy as np
a = eval(input(""))
l=[]
for i in a:
    b= (np.prod(i))/2
    l.append(b)
print(l)
```

- 10.08 Calificación promedio
```{r}
import numpy as np
a = eval(input(""))
b= np.mean(a,axis=0).tolist()
print(round(b[1],2))
```

- 10.09 Consumo de agua 
```{r}
a= eval(input(""))
for i in a:
    if i[1]>40:
        print(i[0])
```


